# 请教关联方以低价出租房屋的问题

提问人：wx_5a6168e2bc20 时间：2018-01-19 12:04:41
A公司以明显低于市价的价格租赁其关联方B公司的房屋， 2016 年签订了 5 年的房屋租赁合同 问题 1 、对于市价高于合同约定价格的部分，以下两种处理方式哪种正确？为什么？若均不正确，正确处理为？为什么？ 方式一：签订合同时，将市价高于合同约定价格的部分，借：长期待摊费用，贷：资本公积；然后于每年的租赁期内，借：管理费用，贷：长期待摊费用。此时的市价指以签订合同为基准日评估的市价。 方式二：签订合同时不做处理，在每年的租赁期内，将每年市价高于合同约定价格的部分，借：管理费用，贷：资本公积。此时的市价指以各年度为基准日评估的市价。 问题 2 、市价高于合同约定价格的部分计入管理费用，是否需要纳税调增？为什么？
还望大神解答

回答人：chenyiwei
问题 1 ： 如果该租赁构成经营租赁的，则你所说的“方式2”合理。 如果该租赁构成融资租赁的，则应按租赁开始日该房屋的公允价值确认一项“融资租入固定资产”，按合同约定应付名义租金的折现值确认长期应付款和未确认融资费用，两者差额调整资本公积。
问题 2 ：这部分管理费用没有实际发生支出，个人理解需要纳税调增，不能在承租方税前扣除。

提问人：wx_5a6168e2bc20 时间：2018-01-20 14:56:36
能请教下方式 1 为什么不合理么

回答人：chenyiwei
因为本案例是经营租赁，而现行准则还不要求将经营租赁予以资本化，只是将预付租金确认为资产。